【裁判字號】    91,訴,1839
【裁判日期】    920221
【裁判案由】    毒品危害防制條例
【裁判全文】
臺灣桃園地方法院刑事判決                        九十一年度訴字第一八三九號
    公  訴  人  臺灣桃園地方法院檢察署檢察官
    被      告  甲○○  男  三.
右列被告因違反毒品危害防制條例案件，經檢察官提起公訴（九十一年度偵字第二０
七五號），本院判決如左：
    主  文
甲○○施用第一級毒品，處有期徒刑柒月；扣案之第一級毒品海洛因壹包（量微無法
秤重，包裝重零點貳貳公克）沒收銷燬之。又連續施用第二級毒品，處有期徒刑柒月
；扣案之第二級毒品安非他命拾肆包合計驗餘淨重伍點參捌壹陸公克沒收銷燬之。應
執行有期徒刑壹年，扣案之第一級毒品海洛因壹包（量微無法秤重，包裝重零點貳貳
公克）、第二級毒品安非他命拾肆包合計驗餘淨重伍點參捌壹陸公克均沒收銷燬之。
    事  實
一、甲○○前有妨害自由前科，又於民國（下同）八十四年間因妨害兵役案件，經台
    灣花蓮地方法院判處拘役五十五日，如易科罰金，以三百元折算一日，於八十四
    年十二月六日易科罰金執行完畢（不構成累犯），猶不知警惕。復分別因施用毒
    品案件，先後二次經觀察、勒戒後，均認無繼續施用毒品之傾向，由臺灣桃園地
    方法院檢察署檢察官各於九十年十月九日以九十年度毒偵字第三八三三號、於九
    十一年五月二十四日以九十一年度毒偵緝字第一四一號、九十一年毒偵字第一０
    八二號不起訴處分確定。嗣甲○○復基於施用第一級毒品海洛因犯意，於九十一
    年八月五日在桃園縣平鎮市○○里○○街三五巷六之一號住處施用毒品海洛因一
    次。另基於施用第二級毒品安非他命概括犯意，自九十一年六月間某日起至同年
    八月八日止，在其上址住處及其不詳真實姓名友人位於桃園縣龍潭鄉家中（門牌
    號碼不詳），連續施用第二級毒品安非他命多次。嗣為警於九十一年八月九日晚
    間十時十分許，在桃園縣平鎮市○○路○段（起訴書誤載為二段）四Ｏ九號前查
    獲，並在其身上扣得其所有第一級毒品海洛因一包（量微無法秤重，包裝重Ｏ．
    二二公克）、第二級毒品安非他命十四包合計驗餘淨重五．三八一六公克，始偵
    悉上情。
二、案經桃園縣警察局中壢分局報告台灣桃園地方法院檢察署檢察官偵查起訴。
    理  由
一、右揭事實，迭遽被告甲○○於偵查中及本院調查時自白不諱。又查：（一）被告
    於上開時地為警查獲時，所採之尿液，經送桃園縣衛生局檢驗雖未驗出嗎啡陽性
    反應（海洛因係嗎啡經化學合成之半人工合成品，其藥性高於嗎啡，經吸食或注
    射進入人體，藉由人體代謝系統之新陳代謝，分解成藥性較低之嗎啡，由尿液排
    出人體，故於尿液中，以嗎啡成分檢出），惟按人體施用海洛因經尿液排出之時
    間，依吸食量多寡、人體代謝功能、施用者之年齡及性別有所差異，惟一般而言
    ，施用者分別在二十六小時內所排出之尿液均有可能被檢出，此有行政院衛生署
    藥物食品檢驗局八十一年九月八日（八一）藥檢壹字第八一一四八八五號函在卷
    足案。被告於本院調查時自白其於九十一年八月五日施用毒品海洛因一次，距其
    為警於同年八月九為警查獲採尿送驗之時間已有四日，揆諸上開行政院衛生署藥
    物食品檢驗局函釋，其尿液未檢出嗎啡陽性反應，亦不悖於常情。且扣案之不明
    白粉一包，係當時於被告身上查獲，經送驗結果確係毒品海洛因（量微無法秤重
    ，包裝重０‧二二公克），有法務部調查局調科壹字第０八０００五六二六號鑑
    定通知書在卷足佐。（二）被告於上開時、地，為警查獲時所採之尿液，經送桃
    園縣衛生局檢驗結果，呈甲基安非他命陽性反應，有該局不法藥物尿液檢定書一
    紙附卷足憑；並有扣案之不明物品十四包扣案足稽，而該物品經送驗結果，有甲
    基安非他命成分，驗餘淨重五‧三八一六公克（送驗重量五‧四二六五公克，取
    樣０‧０四四九公克已鑑析用罄），有憲兵司令部刑事支援中心九十二年一月十
    五日（九二）宇鑑字第００六八九號鑑驗通知書在卷足按（置於本院卷）。又被
    告前因施用毒品案件，先後二次經觀察、勒戒後，均認無繼續施用毒品之傾向，
    由臺灣桃園地方法院檢察署檢察官各於九十年十月九日以九十年度毒偵字第三八
    三三號、於九十一年五月二十四日以九十一年度毒偵緝字第一四一號、九十一年
    毒偵字第一０八二號不起訴處分確定，此有各該不起訴處分書及台灣桃園地方法
    院檢察署刑案資料查註紀錄表在卷可憑，足見被告之自白與事實相符，其三犯施
    用毒品，罪證明確，應予依法論科。
二、核被告所為，係犯毒品危害防制條例第十條第一項之施用第一級毒品罪及同條例
    第十條第二項之施用第二級毒品罪。其持有第一級毒品海洛因及第二級毒品安非
    他命，既均意在供己施用，其持有之低度行為應為施用之高度行為吸收，不另論
    罪。又被告多次施用第二級毒品安非他命犯行，時間緊接，犯罪構成要件相同，
    顯係基於概括犯意反覆為之，應依刑法第五十六條連續犯規定各論以一罪，並加
    重其刑。而被告所犯前開二罪間，犯意各別，行為互殊，應分論併罰。爰審酌被
    告前因施用毒品，業經觀察、勒戒後，猶不思悛悔，再犯施用毒品犯行，戕害己
    身，顯無悔改之意及犯後態度等一切情狀，分別量處如主文所示之刑，並定應執
    行之刑，以資懲儆。
三、扣案之第一級毒品海洛因一包（量微無法秤重，包裝重Ｏ．二二公克，毒品海洛
    因與包裝塑膠袋無法悉離）、第二級毒品安非他命十四包合計驗餘淨重五．三八
    一六公克，（送驗重量五‧四二六五公克，取樣０‧０四四九公克已鑑析用罄）
    ，均係屬查獲之毒品，應依毒品危害防制條例第十八條第一項前段規定沒收銷燬
    之。
四、公訴意旨另略以：被告自九十一年四月間某日起至九十一年八月四日止及自同年
    月六日起至同年月八日止；暨自九十一年四月間某日起至九十一年五月底止，在
    其上址住處連續施用第一級毒品海洛因、第二級毒品安非他命，因認被告此部分
    犯行，亦涉犯毒品危害防制條例第十條第一項之施用第一級毒品罪嫌及同條例第
    十條第二項之施用第二級毒品罪嫌。惟按犯罪事實應依證據認定之，無證據不得
    推定其犯罪事實，刑事訴訟法第一百五十四條定有明文。經查：（一）被告於九
    十一年間因施用毒品案件，經送觀察勒戒後，認無繼續施用毒品之傾向，由臺灣
    桃園地方法院檢察署檢察官以九十一年度毒偵緝字第一四一號、九十一年毒偵字
    第一０八二號不起訴處分確定，而於九十一年五月二十四日出所，有台灣桃園地
    方法院法務部在監在押資料表在卷足佐，則被告暨係於九十一年五月二十四日出
    所自無可能於同年四月間起即有施用毒品海洛因、安非他命之行為，公訴意旨認
    被告自九十一年四月間起某日起即有施用毒品犯行，容有誤會。復觀之，被告於
    偵查中自承：出所後，十幾天後又再施用毒品（安非他命）等語（見偵卷第二五
    頁反面），則被告係於九十一年五月二十四日出所，則其出所後施用毒品安非他
    命之始日應係同年六月間某日，應可認定。又被告於警訊時及本院調查時均堅稱
    僅於九十一年八月五日施用毒品海洛因一次，堅決否認有何其他施用毒品海洛因
    之犯行，並有上開第一級毒品海洛因一包扣案足徵，已如前述，雖公訴意旨認被
    告自前述時間起連續多次施用毒品海洛因多次云云，然公訴人並未提出積極證據
    以證明被告確有此部分犯行，自難遽認被告有何此部分施用毒品海洛因之犯行。
    （二）被告於上開時地為警查獲時所採尿液，經送鑑定結果並無嗎啡陽性反應，
    已如前述，揆諸前開說明，則被告於九十一年八月六日至同年八日並未施用毒品
    海洛因，亦堪認定。（三）此外，復查無其他積極證據，足以證明被告有何公訴
    人所指此部分犯行，被告此部分犯罪尚屬不能證明，衡諸首開法條及判例要旨，
    本應依法諭知無罪之判決，然此部分與前開經論罪科刑部分，有連續犯裁判上一
    罪之關係，爰不另為無罪之諭知。
據上論斷，應依刑事訴訟法第二百九十九條第一項前段，毒品危害防制條例第十條第
一項、第二項、第十八條第一項前段，刑法第十一條、第五十六條、第五十一條第五
款，判決如主文。
本案經檢察官張立中到庭執行職務。
中      華      民      國      九十二      年    二    月    二十一    日
                                臺灣桃園地方法院刑事第四庭
                                            法  官   邱  滋  杉
右正本證明與原本無異。
如不服本判決，應於判決送達後十日內向本院提出上訴狀( 應附繕本 )，上訴於
臺灣高等法院。
                                            書記官   周  巧  屏
中      華      民      國      九十二     年    二     月    二十四    日
附論罪科刑依據之法條：
毒品危害防制條例第十條
施用第一級毒品者，處六月以上五年以下有期徒刑。
施用第二級毒品者，處三年以下有期徒刑。
毒品危害防制條例第十八條
查獲之毒品及專供製造或施用毒品之器具，不問屬於犯人與否，均沒收銷燬之。但合
於醫藥或研究之用者，得不予銷燬。
前項合於醫藥或研究用毒品或器具之管理辦法，由法務部會同行政院衛生署定之。


司法院資訊處製作；財團法人民間司法改革基金會備份。
